臺灣臺北地方法院刑事判決　　　　　　　95年度易字第1751號
公　訴　人　臺灣臺北地方法院檢察署檢察官
被　　　告　甲○○
輔　佐　人
即被告之父　乙○○
上列被告因詐欺案件，經檢察官提起公訴（95年度偵字第4728號
、14843號），本院判決如下：
    主      文
本件免訴。
    理      由
一、公訴意旨略以：被告甲○○及丁○○（丁○○業經本院以96
    年度簡字第1443號判決在案）預見將自己金融帳戶提供他人
    使用，該帳戶極可能遭詐騙集團用以詐取他人財物之用，渠
    2人竟基於幫助他人詐欺之不確定故意，於民國94年9月19日
    ，共同前往臺北國際商業銀行西盛分行（設臺北縣新莊市○○○路61、63號）等銀行，申請設立帳號0000000000000號
    等8、9個帳戶，旋將前揭帳戶以每月租金新臺幣（下同）3,
    000至4,000元不等之代價，在臺北縣新莊市○○街76號之3
    甲○○住處樓下及臺北市○○街便利商店門口等處，提供與
    真實姓名、年籍不詳之某詐欺集團成員使用，幫助該詐欺集
    團利用其帳戶詐騙他人財物，並因此獲利2,0000元。嗣該詐
    欺集團成員於94年9月30日晚上11時許，由真實姓名年籍不
    詳自稱「小桃」之人，在網路聊天室佯稱欲與丙○○及其朋
    友援交，「小桃」復請真實姓名年籍不詳之詐騙集團成員與
    丙○○及其朋友以電話聯絡，佯稱因未有渠等資料，要求渠
    等持金融卡到提款機作身分確認，丙○○陷於錯誤，旋於同
    日晚上11時5分，持其所有臺灣中小企業銀行0000000000000
    0號金融卡，依指示至自動櫃員機操作後，發現其帳戶內存
    款29,983元竟轉至甲○○所設上開帳戶內，遭丙○○質疑，
    詎該詐騙之人虛偽安撫丙○○不用著急，同時又向丙○○佯
    稱，僅需以當日未交易過之金融卡帳戶內金額全部提領，並
    存款至盧志成（另為不起訴處分）所設臺北富邦商業銀行保
    生分行帳號000000000000號帳戶內，其可跟銀行襄理合作，
    以地下交易方式，將前次之匯款匯回當日未交易之金融卡帳
    戶內，丙○○陷於錯誤，又於94年10月1日凌晨1時40分，在
    臺北縣新店市○○路○段266號之存款機，依指示分別將3,00
    00元、2,0000元、25,000元存入盧志成所設前揭帳戶，該詐
    騙之人得款後，旋向丙○○佯稱需迨至同日上午10時許，與
    其聯絡，依其指示操作金融卡，便可將款項匯回，惟屆期該
    詐騙之人並未與丙○○聯絡，丙○○至此始覺有異，乃報警
    循線查獲，因認被告甲○○涉犯刑法第30條、第339條第1項
    之幫助詐欺罪嫌等語。
二、按案件曾經判決確定者，應諭知免訴之判決，且得不經言詞
    辯論為之，刑事訴訟法第302條第1款、第307條分別定有明
    文；該項訴訟法上所謂一事不再理之原則，關於實質上一罪
    或裁判上一罪，均有其適用，最高法院60年度臺非字第77號
    著有判例可參。而被告甲○○上開行為後，94年2月2日修正
    公布之刑法，已於95年7月1日生效施行，依修正後刑法第2
    條第1項：「行為後法律有變更者，適用行為時之法律。但
    行為後之法律有利於行為人者，適用最有利於行為人之法律
    」之規定，係依「從舊從輕」原則決定新舊法之比較適用問
    題，而原刑法第56條連續犯以一罪論並加重其刑至2分之1之
    規定，於修正後業已刪除，經比較新舊法結果，認於本件情
    形，適用新法對被告並無較為有利之情形，自應依刑法第2
    條第1項前段之規定，適用被告行為時之舊法連續犯規定，
    以為論處，爰先就本件新舊法比較適用之問題說明如上。
三、經查，被告甲○○於94年9月間某日，將其大眾商業銀行新
    莊分行000000000000號帳戶之存摺、提款卡、密碼等物交予
    被告丁○○再輾轉交付不詳姓名年籍之女子使用，該女子所
    屬不詳詐騙集團成員竟意圖為自己不法之所有，於94年10月
    11日晚間利用個人電腦連接網際網路與江鉅維取得聯繫，並
    與汪鉅維相約見面，隨後又撥打電話予汪鉅維，詐稱汪鉅維
    需持提款卡至提款機操作操作確認身分才願意見面，致汪鉅
    維陷於錯誤，於次（12）日13時31分許前往高雄市三民區○○○路義民郵局之提款機依該女子指示操作按鍵後，因而轉
    出2,983元至甲○○上開帳戶之幫助詐欺犯行，業經臺灣高
    雄地方法院檢察署檢察官以95年度偵字第688號提起公訴，
    並經臺灣高雄地方法院高雄簡易庭以95年度簡字第3887號刑
    事簡易判決判處有期徒刑3月確定，並於同年8月16日易科罰
    金執行完畢等情，有前揭起訴書、刑事簡易判決及臺灣高等
    法院被告前案紀錄表在卷可稽，並經本院調取該案卷宗核閱
    無訛。而本件檢察官起訴被告甲○○涉嫌於94年9月19日與
    被告丁○○共同前往臺北國際商業銀行西盛分行開戶，並將
    該帳戶出售予詐騙集團成員之幫助詐欺犯行，與上開臺灣高
    雄地方法院高雄簡易庭95年度簡字第3887號確定判決所認定
    之幫助詐欺犯行（即94年9月間某日），其犯罪時間緊接，
    犯罪方法又屬相同，而均涉犯刑法第30條、第339條第1項之
    幫助詐欺取財罪；且被告甲○○、丁○○2人對於係同時或
    分2次將前述臺北國際商業銀行西盛分行、大眾商業銀行新
    莊分行等銀行帳戶出賣，雖無法確定，惟渠等始終均係依中
    國時報分類廣告之電話與「林小姐」聯繫交付帳戶事宜等情
    ，業據被告2人供承在卷，顯見被告甲○○不論係以1個出賣
    行為同時交付上開2個帳戶，或係於密接之時間先後連續交
    付該2個帳戶，其交付前揭2個帳戶之行為，均具有實質上一
    罪或其行為時之連續犯裁判上一罪關係，本件檢察官起訴之
    犯罪行為，應為上開確定判決既判力效力所及。參照前述說
    明，本件爰不經言詞辯論，逕為諭知免訴之判決。
據上論斷，應依刑事訴訟法第302條第1款、第307條，判決如主
文。
中　　華　　民　　國　　96　　年　　9 　　月　　17　　日
　　　　　　　　刑事第十一庭  審判長法  官  劉方慈
                                    法  官  江俊彥
                                    法　官　林庚棟
以上正本證明與原本無異。
如不服本判決應於送達後10日內向本院提出上訴狀。
  　　　　　　　　　　　　　　　　  書記官　殷玉芬
中　　華　　民　　國　　96　　年　　9　　月　　 20　　日
